【裁判字號】    98,上易,2476
【裁判日期】    981006
【裁判案由】    傷害等
【裁判全文】
臺灣高等法院刑事判決                98年度上易字第2476號
上  訴  人  臺灣板橋地方法院檢察署檢察官
上  訴  人
即  被  告  甲○○
            丙○○○
上列上訴人因被告傷害等案件，不服臺灣板橋地方法院98年度易
字第496號，中華民國98年6月29日第一審判決（起訴案號：臺灣
板橋地方法院檢察署97 年度偵字第27040號），提起上訴，本院
判決如下：
    主  文
上訴駁回。
    理  由
一、依刑事訴訟法第350條、第361條、第362條、第367條規定，
    不服地方法院之第一審判決而上訴者，須提出上訴書狀，並
    應敘述具體理由，為上訴必備之程式；其所提出之書狀未敘
    述上訴理由，或僅曾以言詞陳述上訴理由者，均應於上訴期
    間屆滿後20日內補提理由書於第一審法院。第一審法院經形
    式審查，認逾期未補提上訴理由者，應定期間先命補正；逾
    期未補正者，為上訴不合法律上之程式，應以裁定駁回。倘
    已提出上訴理由，但所提非屬具體理由者，則由第二審法院
    以上訴不合法律上之程式，判決駁回。而所謂具體理由，必
    係依據卷內既有訴訟資料或提出新事證，指摘或表明第一審
    判決有何採證認事、用法或量刑等足以影響判決本旨之不當
    或違法，而構成應予撤銷之具體事由，始克當之（例如：依
    憑證據法則具體指出所採證據何以不具證據能力，或依憑卷
    證資料，明確指出所為證據證明力之判斷如何違背經驗、論
    理法則）；倘僅泛言原判決認定事實錯誤、違背法令、量刑
    失之過重或輕縱，而未依上揭意旨指出具體事由，或形式上
    雖已指出具體事由，然該事由縱使屬實，亦不足以認為原判
    決有何不當或違法者（例如：對不具有調查必要性之證據，
    法院未依聲請調查亦未說明理由，或援用證據不當，但除去
    該證據仍應為同一事實之認定），皆難謂係具體理由，俾與
    第二審上訴制度旨在請求第二審法院撤銷、變更第一審不當
    或違法之判決，以實現個案救濟之立法目的相契合，並節制
    濫行上訴（最高法院97 年度台上字第892號判決意旨參照）
    。
二、本件檢察官及被告甲○○、丙○○○均提起上訴，檢察官上
    訴略以：依告訴人乙○○所提之請求上訴狀，被告2人除有
    原審認定之恐嚇行為外，另有一次恐嚇犯行，且原審量刑過
    輕，不符社會之法律感情。上訴人即被告甲○○、丙○○○
    則以：證人乙○○、戊○○於警詢及偵查之供述，無證據能
    力；另別無其他證據可證被告有傷害行為，原判決違反罪證
    有疑，利於被告之證據法則。
三、本院查：
  (一)原審依告訴人乙○○於警詢時指訴，偵訊時具結，告訴人所
    提之診斷證明書及甲○○0000000000門號於97年8月4日之通
    聯紀錄（臺灣板橋地方法院97年度偵字第27040號卷，下稱
    偵卷第18、33頁），證人即告訴人之房東丁○○於原審審理
    時具結證事發當晚聽到樓上（即告訴人住處）樓地板碰碰叫
    ，有上樓看一下，當時約晚上10點多接近11點左右等語（原
    審卷第55頁反面至56頁），證人即被告丙○○○之友戊○○
    於警詢時證稱：丙○○○她於8月4日晚23時許有帶朋友回家
    要求她老公在離婚協議書上簽名，她老公不肯，所以她朋友
    有打她老公」，要伊作偽證證明她與她老公吵架，但伊沒有
    答應她等語（偵卷第16至17頁），及證人戊○○於原審審理
    時證稱丙○○○確曾打電話向其告稱有帶朋友回家打告訴人
    （原審卷第121頁反面），認定被告2人確有與另一姓名年籍
    不詳之成年男子基於共同傷害及恐嚇之犯意聯絡，由被告丙○○○於97年8月4日22時38分許，在其與告訴人乙○○位於
    臺北縣中和市○○路○段150巷6之3號住處內，以其00000000
    00門號撥打被告甲○○0000000000門號通知甲○○，並開門
    讓甲○○及該名男子進入該處，其後甲○○即徒手毆打告訴
    人乙○○，致其受有臉、頸及頭部表淺損傷、胸壁及小腿挫
    傷等傷害，同時對其恐嚇稱：「你在哪兒工作我都知道，會
    找人修理你，要開車撞你，讓你受更重的傷」等語，致其心
    生畏懼，足生危害於其生命、身體之安全。並以被告2人所
    為，係犯刑法第277條第1項之普通傷害罪及第305條之恐嚇
    危害安全罪。其2人與另一姓名年籍不詳之成年男子就前述
    傷害及恐嚇之犯罪事實有犯意聯絡及行為分擔，屬共同正犯
    。又其係於同一時地觸犯前開2罪，屬想像競合犯，依刑法
    第55條前段，應較一重論以普通傷害罪。且以被告甲○○於
    前案有期徒刑執行完畢後5年內，再故意犯本案有期徒刑以
    上之罪，屬累犯，依刑法第47條第1項應加重其刑。另審酌
    被告丙○○○並無不良素行紀錄，及其與甲○○犯罪之動機
    及目的、智識程度、傷害及恐嚇告訴人致告訴人所受危害之
    程度、各自參與犯罪之情節，及犯後態度等一切情狀，對被
    告甲○○論以累犯，量處被告甲○○有期徒刑3月，量處被
    告丙○○○拘役50日，並均諭知易科罰金之標準。本院自形
    式觀察，並無何認定事實錯誤、違背法令之違法或量刑之不
    當。
  (二)檢察官上訴雖依告訴人乙○○請求上訴狀謂被告2人另有一
    恐嚇犯行（指不簽離婚協議書會再打部分），惟遍查告訴人
    乙○○於警詢之陳述（偵卷第11頁）、偵查中之陳述（偵卷
    第39頁）、證述（偵卷第48、49頁）均未見告訴人乙○○指
    訴被告2人另有其請求提起上訴狀所載之另一恐嚇犯行，檢
    察官亦未就該部分起訴，原審審理時，亦未見檢察官就該部
    分追加起訴，是檢察官上訴請求調查該未起訴部分且未經審
    理之犯行，並認該部分應予分論併罰，即難謂係對原判決有
    何具體之指摘，而無理由。至檢察官另依告訴人請求上訴狀
    所載，泛稱原審量刑過輕部分，除未提出新事證以證量刑不
    當外，亦不見其依卷內既有訴訟資料，具體指明原審判決有
    何量刑等足以影響判決本旨之不當，是該部分之上訴理由，
    亦難認係具體之理由。
  (三)被告甲○○、丙○○○上訴雖稱：證人乙○○、戊○○於警
    詢及偵查之供述，無證據能力；另別無其他證據可證被告有
    傷害行為，原判決違反證據法則云云，惟查，被告甲○○、
    丙○○○業於原審同意上述供述作為原審審理之證據（原審
    卷第48頁），依刑事訴訟法第159條之5第1項之規定，證人
    乙○○、戊○○於警詢及偵查之供述，即有證據能力，原審
    依上述有證據能力之證據為判決之依據，即難謂有何認事用
    法之違法或不當。此外，原審除依上述供述外，如前所述，
    另採認告訴人之診斷證明書、被告之通聯紀錄、證人即告訴
    人之房東丁○○與證人即被告丙○○○之友人戊○○於原審
    之證言等，為認定被告2人有罪之依據，自形式觀之，亦無
    被告2人上訴泛謂之採證違反證據法則之情事，準此，被告2
    人上訴所述各節，亦不得謂係符合刑事訴訟法第361條第2項
    所規定之具體理由。
  (四)綜上，檢察官及被告甲○○、丙○○○上訴意旨，均不足以
    使本院認原審判決有何採證認事、用法、量刑等足以影響判
    決本旨之不當，依首揭說明，應認本件檢察官及被告甲○○
    、丙○○○之上訴無具體理由，而不合於上訴之法定要件，
    爰逕予駁回，並不經言詞辯論為之。
  (五)至原判決雖誤將告訴人乙○○誤繕為邱「秩」育，惟因客觀
    得確認係同一人，仍不影響原判決之合法，應一併指明。
四、據上論斷，應依刑事訴訟法第367條前段、第372條，判決如
    主文。
中    華    民    國    98    年    10    月    6     日
                  刑事第九庭  審判長法  官  陳貽男
                                    法  官  周盈文
                                    法  官  詹駿鴻
以上正本證明與原本無異。
不得上訴。
                                    書記官  梁淑時
中    華    民    國    98    年    10    月    7     日


司法院資訊處製作；財團法人民間司法改革基金會備份。
